# 超额亏损 IFRS

提问人：trancy1028 时间：2012-08-16 20:35:39
我想请问陈版主，CAS在确认超额亏损时，是确认被投资单位发生的净亏损，应当以长期股权投资的账面价值以及其他实质上构成对被投资单位净投资的长期权益减记至零为限。按照投资合同或协议约定，投资企业仍需要承担额外损失弥补等义务的，应按预计将承担的义务金额确认预计负债，计入当期投资损失。但是在IFRS下编制母公司单体报表好像不是这样做，对联营企业和子公司的处理好像也不同，求教一下~~~谢谢！

回答人：chenyiwei
回复 trancy1028 的帖子
IFRS下，投资方单体报表对合营、联营企业不作权益法核算，而是按照金融工具准则的规定核算。在合并报表层面作权益法时，一般也是以将长期股权投资减记至零为限（但如果对合营企业采用比例合并法的，则需确认超额亏损，不受减记至零的限制）。
合并报表层面对子公司的处理，IFRS和CAS基本一致，即要求确认超额亏损，并在多数股权和少数股权之间分配。

提问人：trancy1028 时间：2012-08-16 22:56:08
回复 chenyiwei 的帖子
陈老师，在IFRS下，母公司编制单体报表，对子公司的超额亏损，也是将长期股权投资减至零为止吗，不会做预计负债吗？

回答人：chenyiwei
母公司单体报表层面对子公司按成本法核算，而不是权益法，只是计提减值准备。只有当股东很可能要承担超出有限责任的额外责任时，才会确认预计负债。